【裁判字號】    90,裁,656
【裁判日期】    900830
【裁判案由】    免職
【裁判全文】
最  高  行  政  法  院  裁  定                      九十年度裁字第六五六號
    再 審 原 告  甲○○
    訴訟 代理人  沈政雄律師
    再 審 被 告  臺北市政府警察局
    代   表  人  王卓鈞
右當事人間因免職事件，再審原告對本院中華民國八十一年九月三十日八十一年判字
第二○○九號判決提起再審之訴。關於原告所提出之補充再審理由部分，本院裁定如
左︰
    主  文
再審之訴駁回。
再審訴訟費用由再審原告負擔。
    理  由
按「新法施行前已確定裁判之再審，其再審期間依舊法之規定；再審事由，依新法之
規定。」為行政訴訟法施行法第三條所規定；又「再審之訴應於二個月內提起之。前
項期間，自判決送達時起算，其事由發生在後或知悉在後者，自發生或知悉時起算。
」為修正前行政訴訟法第二十九條所明定。本件再審原告因免職事件，經本院八十一
年判字第二○○九號判決（以下稱原判決）駁回在案。嗣再審原告聲請司法解釋，經
司法院釋字第四九一號解釋認原判決所引公務人員考績法第十二條第一項第二款及同
條第二項規定，有違法律保留及法律明確性，相關法令與該解釋不符部分，應自該解
釋公布之日起，至遲於屆滿二年時失其效力。再審原告乃據以提起再審之訴（該部分
本院另以判決駁回之）。再審原告於八十九年八月三十一日始以補充再審理由狀主張
原處分違反公務人員考績法第十四條（修正前）、第二條規定，原判決未予糾正，自
屬違法，以及本件據以做成免職處分之具體事實，再審被告所認，前後不一等語部分
。經查，關於再審原告所提出之補充再審理由部分，原判決於八十一年十月七日送達
予再審原告之前訴訟程序之訴訟代理人陳清秀律師收受，此有郵務送達證書附於該案
可稽。本件再審之訴之期間，應自八十一年十月八日起算，迄至八十一年十二月七日
（星期一）即已屆滿二個月（再審原告住於台北市，無庸扣除在途期間），再審原告
遲至八十九年八月三十一日始提起此部分再審之訴，亦有本院加蓋於補充再審理由狀
上收文戳記所載日期可考，顯已逾越上開法定不變期間。又再審原告並未依現行之行
政訴訟法第二百七十七條第一項第四款規定於訴狀內表明關於遵守不變期間之證據，
此項法定程式之欠缺且不屬由審判長限定期間，命其補正之事由，應逕認本件此部分
再審之訴因逾期不合法，則本件此部分再審之訴為不合法，應予駁回。又本件此部分
再審之訴既不合法，其實體上之理由，自無庸審酌，併予明。
據上論結，本件再審之訴為不合法，爰依行政訴訟法施行法第三條、第二百七十八條
第一項、第二百八十一條、第一百零四條、民事訴訟法第九十五條、第七十八條，裁
定如主文。
中    華    民    國      九十      年      八        月      三十      日
                    最 高 行 政 法 院  第 四 庭
                                審 判 長 法  官      葉  振  權
                                         法  官      蔡  進  田
                                         法  官      吳  錦  龍
                                         法  官      劉  鑫  楨
                                         法  官      吳  明  鴻
右  正  本  證  明  與  原  本  無  異
                                         法院書記官  陳  盛  信
中    華    民    國      九十      年      八        月    三十一      日


司法院資訊處製作；財團法人民間司法改革基金會備份。
